---
title: "Relação entre votos, receitas, despesas e bens de candidatos"
author: "Seu nome"
output: html_notebook
---

```{r setup, include=FALSE}
library(dplyr)
library(GGally)
library(ggplot2)
library(here)
library(readr)

options(OutDec = ",")
```

```{r carrega dados, include=FALSE}
despesas <- here("dados", "despesas_candidatos_2014_PB.txt") %>%
  read_delim(";", locale = locale(encoding = "latin1", decimal_mark = ","))

receitas <- here("dados", "receitas_candidatos_2014_PB.txt") %>%
  read_delim(";", locale = locale(encoding = "latin1", decimal_mark = ","))

bens <- here("dados", "bem_candidato_2014_PB.csv") %>%
  read_delim(";", locale = locale(encoding = "latin1", decimal_mark = ","))

votacao <- here("dados", "votacao_candidato_munzona_2014_PB.txt") %>%
  read_delim(";", locale = locale(encoding = "latin1", decimal_mark = ","),
             col_names = c(
    "DT_GERACAO", "HH_GERACAO", "ANO_ELEICAO", "NUM_TURNO", "DESC_ELEICAO",
    "SIGLA_UF", "SIGLA_UE", "COD_MUNICIPIO", "NM_MUNICIPIO", "NR_ZONA",
    "COD_CARGO", "NR_CANDIDATO", "SQ_CANDIDATO", "NM_CANDIDATO",
    "NM_URNA_CANDIDATO", "DESC_CARGO", "COD_SIT_CAND_SUPERIOR",
    "DESC_SIT_CAND_SUPERIOR", "COD_SIT_CANDIDATO", "DESC_SIT_CANDIDATO",
    "COD_SID_CAND_TOT", "DESC_SIT_CAND_TOT", "NR_PARTIDO", "SIGLA_PARTIDO",
    "NM_PARTIDO", "SEQ_LEGENDA", "NM_COLIGACAO", "COMPOSICAO_LEGENDA",
    "TOTAL_VOTOS", "TRANSITO"
    ))
```


```{r agrega dados, include = FALSE}
total_despesas <- despesas %>%
  group_by(`Sequencial Candidato`) %>%
  summarise(`Valor total despesas` = sum(`Valor despesa`))

total_receitas <- receitas %>%
  group_by(`Sequencial Candidato`) %>%
  summarise(`Valor total receitas` = sum(`Valor receita`))

total_bens <- bens %>%
  group_by(`Sequencial Candidato` = SQ_CANDIDATO) %>%
  summarise(`Valor total bens` = sum(VR_BEM_CANDIDATO))

total_votos <- votacao %>%
  group_by(Cargo = DESC_CARGO,
           `Sigla  Partido` = SIGLA_PARTIDO,
           `Sequencial Candidato` = SQ_CANDIDATO,
           `Numero candidato` = NR_CANDIDATO,
           `Nome candidato` = NM_CANDIDATO,
           Turno = NUM_TURNO) %>%
  summarise(`Total votos` = sum(TOTAL_VOTOS, na.rm = TRUE),
            Situacao = first(DESC_SIT_CAND_TOT))
  
dados_candidatos <- total_votos %>%
  left_join(total_despesas) %>%
  left_join(total_receitas) %>%
  left_join(total_bens)

```

Explique os dados que você vai analisar, de onde obteve e que análise pretende
fazer.

```{r filtra dados}
# Filtre apenas o cargo que você está interessado em analisar. Exemplo:
dados_candidatos <- dados_candidatos %>%
  filter(Cargo == "DEPUTADO ESTADUAL")

dados_candidatos
```


# Análise exploratória

Inicialmente, faça uma análise exploratória de cada variável individualmente.


# Análise das relações entre variáveis

Faça uma análise das relações entre as variáveis em questão. Você pode começar
com uma análise gráfica das relações entre variáveis, para depois partir para
análise de correlação e regressão.

# Análise de regressão

Analise a relação entre a quantidade de votos que um candidato recebe
com outras variáveis. Você pode começar com regressões simples, considerando
apenas uma variável por vez, e em seguida fazer regressões múltiplas.

Descreva bem as suas conclusões, de forma clara para um público geral.
